最　高　行　政　法　院　裁　定
                                     100年度裁字第2199號
上  訴  人　劉泓志即祐民診所
被 上訴 人　行政院衛生署中央健康保險局
代　表　人　戴桂英
上列當事人間全民健康保險事件，上訴人對於中華民國100年6月
30日臺北高等行政法院99年度簡字第881號判決，提起上訴，本
院裁定如下：
　　主  文
上訴駁回。
上訴審訴訟費用由上訴人負擔。
　　理  由
一、按對於適用簡易程序之裁判提起上訴或抗告，須經最高行政
    法院許可，且該許可以訴訟事件所涉及之法律見解具有原則
    性者為限，行政訴訟法第235條定有明文。又所謂訴訟事件
    涉及之法律見解具有原則性，係指該事件所涉及之法律問題
    意義重大，而有加以闡釋之必要情形而言，如對於行政命令
    是否牴觸法律所為之判斷，或就同類事件所表示之法律見解
    與其他高等行政法院或本院所表示之見解互相牴觸，有由本
    院統一法律上意見或確認其意見之必要情形屬之。
二、被上訴人與上訴人間訂有全民健康保險特約醫事服務機構合
    約，上訴人參與「98年度西醫基層總額支付制度醫療資源缺
    乏地區改善方案」（下稱本方案），民國98年8月份醫師及
    護理人員的巡迴醫療報酬時，經被上訴人所屬南區業務組審
    核發現，上訴人原訂巡迴日期8月8日，因莫拉克颱風而改至
    8月16日下午2時至5時，始前往原地點執行巡迴醫療服務；
    98年8月16日當天下午，上訴人診所竟分別至2個地點（鰲鼓
    村、型厝村），執行醫缺巡迴醫療服務，有違每位醫師每天
    1次、每週至多2次及同一醫師同一看診地點，每週以看診1
    次等原則性規定事，明顯牴觸本項方案第九點、（二）3有
    關巡迴醫療服務時段之限制規定，被上訴人乃核扣98年8月
    16日當天的其中1次醫師、護理人員巡迴醫療酬金7,200點。
    98年9月份醫師及護理人員的巡迴醫療報酬，經查上訴人診
    所兼任醫師許耕榮，為澎湖縣財團法人天主教靈醫會惠民醫
    院附設通梁診所負責醫師，而澎湖縣屬被上訴人高屏業務組
    服務地區，依本方案規定，既不得跨分區執行本方案，許耕
    榮醫師卻於9月26日支援該診所巡迴醫療服務並申報相關醫
    事費用。被上訴人所屬南區業務組乃另以牴觸本項方案第七
    點、（二）2有關巡迴醫療服務區域之限制規定，再予核扣
    98年9月26日當天許耕榮醫師的巡迴醫療酬金5,500點及醫療
    服務點數7,898點，合計13,398點。上訴人不服，申請複核
    未獲變更。上訴人向全民健康保險爭議審議委員會（下稱爭
    審會）申請審議，經爭審會駁回其申請。上訴人提起訴願，
    經行政院衛生署以兩造間基於上開方案所衍生的巡迴醫療報
    酬爭執，係屬給付之訴，並非訴願救濟範圍內之事項，為訴
    願不受理之決定，上訴人提起本件行政訴訟，請求被上訴人
    給付巡迴醫療酬金及醫療服務點數20,598點。經原審判決駁
    回。
三、上訴人對於高等行政法院適用簡易程序所為之判決，提起上
    訴，係以：依全民健康保險法第1條、第2條、第32條，醫師
    法第8條之2規定，醫師被應邀出診醫療缺乏地區，被上訴人
    應給付醫師費用。依憲法第72條規定及司法院釋字第137、
    216、275、313、443、522、612、621、638、641號解釋意
    旨，被上訴人訂定之巡迴醫療辦法不得拘束醫師法第8條之2
    支援及應邀出診之規定。依司法院釋字第533號解釋意旨，
    保險對象在保險有效期間，發生疾病、傷害、生育事故時，
    由特約保險醫事服機構依全民健康保險法第31條及全民健康
    保險醫療辦法，給予門診或住院診療服務，以為中央健康保
    險局之保險給付，醫療缺乏地區之病人，醫師有確實看診，
    被上訴人有給付費用之義務，司法院釋字第524號解釋指責
    被上訴人不適用法律，適用自創辦法等語，為其論據。惟核
    其所陳上述理由，並無所涉及之法律見解具有原則性之情事
    。上訴人提起上訴，依首開規定及說明，不應許可，其上訴
    難謂合法，應予駁回。
四、據上論結，本件上訴為不合法。依行政訴訟法第249條第1項
    前段、第104條、民事訴訟法第95條、第78條，裁定如主文
    。
中　　華　　民　　國　　100　 年　　9　　 月　　8　　 日
                    最高行政法院第一庭
                        審判長法官　鍾　耀　光
                              法官　黃　淑　玲
                              法官　鄭　小　康
                              法官　林　樹　埔
                              法官　陳　秀　

以  上  正  本  證  明  與  原  本  無  異
中　　華　　民　　國　　100　 年　　9　　 月　　8　　 日
　　　　　　　　　　　　　　　書記官　王　史　民